臺灣花蓮地方法院刑事判決　　　　　　　　　　　　　九十二年度易字第一七一號
　　公　訴　人　臺灣花蓮地方法院檢察署檢察官
　　被　　　告　辰○○
　　被　　　告　寅○○
　　被　　　告　卯○○
　　被　　　告　己○○○
右列被告因竊盜等案件，經檢察官提起公訴（九十二年度偵字第二一二一、二二九五
號）及移
    主  文
辰○○連續結夥三人攜帶兇器毀越安全設備竊盜，累犯，處有期徒刑貳年陸月。
寅○○連續結夥三人攜帶兇器毀越安全設備竊盜，處有期徒刑壹年貳月。
卯○○連續結夥三人踰越安全設備於夜間侵入住宅竊盜，累犯，處有期徒刑壹年肆月
。
己○○○寄藏贓物，累犯，處有期徒刑陸月，如易科罰金，以參佰元折算壹日。
    事  實
一、辰○○於民國八十八年間因違反毒品危害防制條例案件，經本院以八十八年玉簡
    字第五四號判處有期徒刑四月確定在案，又於八十九年間因連續施用第一級、第
    二級毒品再經台灣台中地方法院分別判處有期徒刑十月、六月，應執行有期徒刑
    一年二月確定，其於八十九年十月十日入監服刑，接續執行上開案件，於九十一
    年三月六日假釋期滿，執行完畢。卯○○於八十九年間因違反毒品危害防制條例
    案件，經台灣台東地方法院判處有期徒刑二月，如易科罰金以三百元折算一日確
    定，並於九十年六月二十六日執行完畢。辰○○、寅○○、卯○○與丑○○、未
    ○○、蘇文雄（以上三人另案偵查中）、丁○○（因與前案有連續犯關係，業經
    不起訴處分確定）等人基於意圖為自己不法所有之概括犯意聯絡，或由辰○○、
    卯○○一組；或卯○○、寅○○、未○○一組；或寅○○、辰○○、丑○○一組
    ；或辰○○、丑○○、蘇文雄一組；或辰○○、丁○○一組，共同於附表編號一
    至八所示時間及地點，以附表編號一至八所示之方法，連續竊取附表編號一至八
    所示之物品。辰○○承前開意圖為自己不法所有之概括犯意，另於附表編號九、
    十所示之時間、地點及方式，竊取附表編號九、十所示之物品。案經花蓮縣警察
    局鳳林分局瑞穗分駐所於九十二年八月二十六日持本院九十二年度聲搜字第一七
    九號搜索票，搜索卯○○位於花蓮縣玉里鎮萬麗十四號住處，並取出音響一組（
    含擴大器、ＣＤ播放機、錄音帶錄放音機各一台）、行動電話一具及瓦斯調節器
    三十個等贓物，始查獲上情。
二、己○○○於八十六年間因藥事法案件，經本院八十六年訴字第二五０號判處有期
    徒刑十月確定在案，並於八十六年十二月十六日入監服刑，八十七年十月十五日
    執行完畢。詎仍不知悔改，明知卯○○與辰○○於附表編號一之時間、地點竊取
    屋主庚○○之物品，竟基於寄藏贓物之故意，應辰○○之要求，於九十二年六月
    間某日十三時三十分許，由其與不知情之倪天霸（業經不起訴處分確定）分別駕
    駛小貨車，前往花蓮縣玉里鎮南通十五號後門，載運辰○○及卯○○所竊得之贓
    物，並將其中洗衣機一台、電視機二台寄藏於其不知情母親吳對妹位於花蓮縣玉
    里鎮源城里七十八號之住處，另將吸塵器一台、割草機一台、電鑽一支、電鋸一
    台、磨石機一台、吊扇一組、收錄音機一台、照明燈具十數箱、燈泡一箱等物品
    寄藏於花蓮縣玉里鎮源城里六十九之二號自己住處，經警於九十二年七月十二日
    循線追查，在上開吳對妹住處查出電視機二台及洗衣機一台，始悉上情。
三、案經花蓮縣警察局鳳林分局及玉里分局報請台灣花蓮地方法院檢察署檢察官偵查
    起訴及移送併案審理。
    理  由
一、按被告陳述其自白係出於不正之方法者，應先於其他事證而為調查。該自白如係
    經檢察官提出者，法院應命檢察官就自白之出於自由意志，指出證明方法，刑事
    訴訟法第一百五十六條第三項定有明文。故自白任意性之調查，係以檢察官提出
    該自白為證據時始需為之，若檢察官並未提出該自白為證據，即使被告陳述其自
    白非出於任意性，應毋庸再行調查該自白之任意性。本案被告辰○○雖於偵訊中
    及本院審理時陳述其於警詢中之自白係因遭到警方刑求，否認自白之任意性，另
    被告寅○○於本院準備程序中亦稱其於警詢中自白其於九十三年五月十三日，竊
    取花蓮縣瑞穗鄉○○路○段一九四巷四號屋主甲○○之物品，亦係因遭到警方刑
    求，該自白係出於不正方法取得等語，然公訴人業於本院審理中捨棄被告辰○○
    全部警詢筆錄及被告寅○○上開警詢中之自白為證據，本院自不需再就被告辰○○及寅○○之上開警詢自白任意性為調查，合先敘明。
二、被告辰○○、寅○○、卯○○於附表所示時間、地點及方法竊取物品之事實，業
    據被告寅○○、卯○○於警詢、偵訊及本院審理中及被告辰○○於偵訊時及本院
    審理中坦承不諱，核與證人即被害人庚○○、丙○○、子○○、癸○○、周佩君
    、戊○○、巳○○、乙○○、倪天霸、午○○、辛○○於警詢中證述失竊之情節
    相符，並有贓證物認領保管收據乙紙、住宅遭竊案件現場草圖一份、照片二十幀
    、領物收據乙紙（庚○○部分）、贓證物品認領保管收據乙紙（丙○○部分）、
    花蓮縣警察局鳳林分局搜索扣押筆錄、花蓮縣警察局鳳林分局扣押物品目錄表、
    花蓮縣警察局鳳林分局瑞穗分駐所執行搜索現場圖各一份及現場照片七幀、花蓮
    縣警察局鳳林分局贓物領據乙紙（巳○○部分）、內政部警政署刑事警察局九十
    二年七月七日刑紋字第０九二０一二三四三九號鑑驗書一份、遭竊現場圖三紙（
    午○○部分）、現場照片十二幀（午○○及辛○○部分）及中華民國九十二年日
    出日沒時刻表一份附卷可稽，足認被告辰○○、寅○○及卯○○前揭自白與事實
    相符，本案事證明確，被告辰○○、寅○○及卯○○竊盜犯行足堪認定，應予依
    法論科。
三、證人戊○○雖於警詢中證稱，其附表編號九遭竊之住處平常均有上鎖，證人乙○○於警詢中亦證稱，其附表編號十之住處，係經竊賊由一樓後門破門進入，然被
    告辰○○供稱，其係利用該屋鐵門未鎖之機會，推門進入屋內行竊，此外查無其
    他證據，足認上開住處之門扇或其他安全設備確有遭到毀損之情，依罪疑唯輕之
    法理，尚難認被告辰○○所為附表編號九、十之竊盜犯行有毀損門扇或其他安全
    設備之行為。另證人丁○○於本院審理中雖否認與被告辰○○共同於附表編號五
    、六所示時間地點竊取物品，然查被告辰○○與證人丁○○於前揭時地共同前往
    竊盜一情，迭經被告辰○○於警詢、偵訊及本院審理中供述明確，況證人丁○○
    於本院審理中證稱：伊知悉被告辰○○以前曾在花蓮縣玉里鎮附近竊取鋁框。而
    本案發當時伊係受被告辰○○要求騎機車前往載運被告辰○○，被告辰○○手持
    一把一把之鐵條，約重四、五十公斤，鋁條變賣所得之錢，用以承租一台自小客
    車，由伊駕車搭載被告辰○○至花蓮縣新城鄉附近，被告辰○○下車前並贈送伊
    洋酒二瓶等語。則丁○○若非與被告辰○○共同竊盜，其見到被告辰○○手持一
    把一把鋁條，依其以往所知，自會懷疑該物為贓物，又豈有等待被告辰○○前往
    變賣鋁條，將所得之金錢用以承租小客車，並收受洋酒二瓶之理，足認證人丁○○確係與被告辰○○共同竊取附表編號五、六之物品，證人丁○○雖於警詢中證
    稱，其曾因騎乘贓物機車遭警查獲，而供出該機車為被告辰○○所竊取，故被告
    辰○○故意於本案中誣陷之，然觀以被告辰○○於本案中共犯有八次竊盜犯行，
    惟其供陳僅與證人丁○○共犯附表編號五、六之竊盜犯行，則被告蕭添若真係為
    求報復，應不至僅選擇其中二件案件誣陷證人丁○○，足認被告辰○○前開供述
    與證人丁○○共犯附表編號五、六之竊盜犯行，應屬可採，其二人應為共同正犯
    。另證人蘇文雄於警詢中亦否認於附表編號八所示時間地點，與被告辰○○及丑
    ○○共同竊取物品，惟前揭事實，業據被告辰○○於警詢、偵訊及本院審理中供
    述綦詳，另證人蘇文雄雖證稱，於前揭時間曾開車載運被告辰○○及丑○○前往
    花蓮縣瑞穗鄉○○村○○○路八百號找朋友，並於一小時候再度前往搭載被告辰
    ○○及丑○○離開等語，然核以一般竊賊為防被屋主發現，均會以最短時間竊取
    物品，應不至於花費一小時竊取物品，且被告辰○○於本院準備程序中供稱，該
    次竊盜行為僅花費數分鐘，顯見證人蘇文雄前揭所證，應不可採，證人蘇文雄確
    於附表編號八所示之時間，開車搭載被告辰○○及丑○○前往共同竊取物品，並
    在外把風，其與被告辰○○及丑○○就附表編號八之竊盜行為為共同正犯，均併
    此敘明。
四、訊據被告己○○○固不否認其與不知情之倪天霸曾駕車前往花蓮縣玉里鎮南通十
    五號後門搬運貨物，並分別放置於其母親花蓮縣玉里鎮源城里七十八號之住處及
    其住處花蓮縣玉里鎮源城里六十九之二號，惟矢口否認有何寄藏贓物之犯行，辯
    稱：因被告辰○○打電話說朋友要搬家，東西欲寄放於伊之家中，伊遂請倪天霸
    開車前往搬運貨物，後又因物品未搬完，伊乃再駕車前往載運，伊並不知悉該物
    品為贓物，才同意將物品分放於伊及伊之母親住處，事後伊欲請被告辰○○將物
    品取走，已無法聯絡辰○○云云。另證人辰○○於本院審理中則證稱：僅告知被
    告己○○○因朋友要搬家，請其代借貨車幫忙載運東西，並未告知該物品為贓物
    等語，惟查，被告辰○○與卯○○於附表編號一花蓮縣玉里鎮南通十五號所竊取
    之電視機二台及洗衣機一台等贓物，係於被告己○○○之母親吳對妹住處中所查
    獲，為被告己○○○所自承，核與證人吳對妹證述之情節相符。另被告己○○○
    僅知悉證人辰○○之住處為花蓮縣玉里鎮○○路○段五十三號，並不知悉證人辰
    ○○於花蓮縣玉里鎮○○路附近另租有住處，該處僅有一間房間無法放置東西一
    節，業據證人辰○○於本院審理中證述綦詳，又被告己○○○於本院準備程序中
    供稱：當時以為是要搬證人辰○○檳榔攤的東西，搬回來的東西那麼多，伊不知
    道搬回來的是誰的東西等語。則證人辰○○之朋友要搬家，為何不放置於證人辰
    ○○位於上開民國路之住處，反而放置於被告己○○○家中，被告己○○○對此
    不合理之處竟未提出疑問，並任由不認識之人之物品放置於其住處中，已令人難
    以置信；另被告己○○○等人所搬運之物為電視機、洗衣機、音響一組、照明燈
    具、燈泡等大量電器物品，並無日常生活用品，除未打包外，其中並有照明燈具
    十數箱、燈泡一箱、瓦斯調節器一箱等物品，而前開物品係自花蓮縣玉里鎮南通
    十五號之後門搬出，而該後門雜草叢生，本來沒有路，必須把草踩平才有路等情
    ，為被告辰○○於本院審理中證述明確，並有現場照片一幀在卷可查，衡理均難
    認此為一般人之搬家情景，而為一般竊賊之行徑，顯見被告己○○○知悉其所搬
    運寄藏之物品並非朋友搬家之物品而屬贓物，況被告己○○○於警詢中亦供陳，
    已將寄存於其住所中之物品載至堤防邊點火燒毀後丟棄，並有照片一幀在卷足憑
    ，另衡以其寄藏於證人吳對妹住處中之洗衣機已插電使用乙情，有照片一幀附卷
    可稽，益證被告己○○○知悉該物品並非朋友搬家之物品而為竊取所得之贓物，
    否則又豈能未經證人辰○○或其朋友之同意，任意將之毀棄或使用之，證人辰○○前揭所言，顯為事後迴護之詞，被告所辯並不知悉為贓物云云，應屬事後卸責
    之詞，不足採信。本案事證明確，被告己○○○犯行堪以認定，應予論罪科行。
五、按刑法第三百二十一條第一項第一款之夜間侵入住宅竊盜罪，其所謂「住宅」，
    乃指人類日常居住之場所而言，最高法院七十六年台上字第二九七二號著有判例
    可資參照，本案附表編號三之花蓮縣瑞穗鄉○○路○段一七三號，為證人鐘子宥
    之住所，業據其於警詢中陳明在卷，另證人癸○○於附表編號七之花蓮縣瑞穗鄉
    瑞北村三十八之二十八號開設小吃店附設卡拉ＯＫ，晚上並在該處睡覺一情，亦
    為證人癸○○於警詢中所證述，揆諸前揭判例意旨，應認上開二處所均為刑法第
    三百二十一條第一項第一款所稱之住所。又對同一贓物先搬運後寄藏，因皆屬同
    一客体物，僅其侵害行為內容態樣之單複而已，為單純一罪，又因二者刑度相同
    ，且其搬運之最終目的係為求寄藏，自應論以刑法第三百四十九條第二項寄藏贓
    物罪名。
六、核被告辰○○所為，係犯刑法第三百二十一條第一項第二款毀越安全設備竊盜罪
    （附表編號一）、刑法第三百二十一條第一項第二款、第三款、第四款結夥三人
    攜帶兇器毀越安全設備竊盜罪（附表編號四）、刑法第三百二十一條第一項第二
    款、第三款攜帶兇器毀壞門扇及踰越安全設備竊盜罪（附表編號五）、刑法第三
    百二十一條第一項第二款、第三款攜帶兇器毀越安全設備竊盜罪（附表編號六）
    、刑法第三百二十一條第一項第一款、第二款、第三款攜帶兇器毀越安全設備於
    夜間侵入住宅竊盜罪（附表編號七）、刑法第三百二十一條第一項第二款、第三
    款、第四款結夥三人攜帶兇器毀越安全設備竊盜罪（附表編號八）、刑法第三百
    二十一條第一項第二款踰越門扇及安全設備竊盜罪（附表編號九）、刑法第三百
    二十一條第一項第二款踰越安全設備竊盜罪（附表編號十）；被告寅○○所為，
    係犯刑法第三百二十一條第一項第四款結夥三人竊盜罪（附表編號二）、刑法第
    三百二十一條第一項第一款、第二款、第四款結夥三人踰越安全設備於夜間侵入
    住宅竊盜罪（附表編號三）、刑法第三百二十一條第一項第二款、第三款、第四
    款結夥三人攜帶兇器毀越安全設備竊盜罪（附表編號四）；被告卯○○所為，係
    犯刑法第三百二十一條第一項第二款毀越安全設備竊盜罪（附表編號一）、刑法
    第三百二十一條第一項第四款結夥三人竊盜罪（附表編號二）、刑法第三百二十
    一條第一項第一款、第二款、第四款結夥三人踰越安全設備於夜間侵入住宅竊盜
    罪（附表編號三）；被告己○○○所為係犯刑法第三百四十九條第二項寄藏贓物
    罪。原公訴意旨認被告己○○○上開犯行該當刑法第三百四十九條第一項收受贓
    物罪，嗣公訴人於本院審理中另變更起訴法條為同法第三百四十九條第二項搬運
    贓物罪，均尚有未洽，惟其起訴之基本事實同一，本院自得予以變更。另被告辰
    ○○及卯○○於附表編號一之二次竊取行為，時間緊接，應係於同一竊盜犯意下
    所為之密接行為，屬接續犯而為包括之一罪。被告辰○○、寅○○、卯○○三人
    與丑○○、未○○、蘇文雄、丁○○分別就附表編號一至八之竊盜部分，有犯意
    聯絡及行為分擔，為共同正犯。又被告辰○○、寅○○及卯○○前揭多次竊盜犯
    行，時間緊接，方法相同，觸犯構成要件相同之罪名，顯係基於概括犯意反覆為
    之，應依刑法第五十六條連續犯之規定，各論以一情節較重之罪，並依法加重其
    刑。另查被告辰○○、卯○○及己○○○有如事實欄所載之犯罪前科，此有台灣
    高等法院被告全國前案紀錄表乙份存卷可按，其於五年以內再犯本件有期徒刑以
    上之罪，為累犯，均應依刑法第四十七條之規定分別遞加重其刑，並依先加後減
    之規定為之。公訴人移送併案審理被告辰○○、寅○○及卯○○附表編號三至十
    之竊盜犯行，因與起訴有罪部分，具有連續犯之裁判上一罪關係，本院自得併予
    審究。爰審酌被告辰○○、卯○○及己○○○有前揭犯罪前科，素行非佳，且被
    告等四人年輕力壯，不思循正當合法途徑賺取財富，不惟侵害人民財產權益，更
    嚴重破壞社會大眾居家安寧，並審酌其等犯罪之手段、竊取之財物價值多寡，以
    及被告辰○○、寅○○及卯○○犯罪後坦承犯行，態度良好，被告己○○○則未
    坦承犯行等一切情狀，分別量處如主文所示之刑。並就被告己○○○部分諭知易
    科罰金之折算標準。另被告辰○○、寅○○與丑○○、蘇文雄、丁○○等人於附
    表編號四至八所持油壓剪、螺絲起子、鐵剪等兇器，雖供犯罪所用之物，惟並未
    扣案，亦無證據證明現仍存在，爰不予宣告沒收，併此敘明。
六、台灣花蓮地方法院檢察署九十三年度核退偵字第二八號案件移送併辦意旨略以：
    被告寅○○於九十二年五月十二日十三時二十分許，意圖為自己不法之所有，自
    大門侵入花蓮縣瑞穗鄉三段一九四巷四號二樓被害人甲○○住處，竊取黃金手鍊
    十三條得手，適為被害人甲○○發覺，被告寅○○見狀立即逃逸，將得手財物花
    用殆盡，因認被告寅○○涉有刑法第三百二十條第一項竊盜罪嫌爰請求併案審理
    。惟按犯罪事實應依證據認定之，無證據不得認定其犯罪事實；又不能證明被告
    犯罪者，應諭知被告無罪之判決，刑事訴訟法第一百五十四條第二項、第三百零
    一條第一項分別定有明文。又事實之認定，應憑證據，如未能發現相當證據，或
    證據不足以證明，自不能以推測或擬制之方法，為裁判基礎，最高法院四十年台
    上字第八六號判例足資參照。公訴人認被告涉有上開竊盜犯行，係以證人即被害
    人甲○○於警詢及本院審理中之證詞為其主要論據。訊據被告寅○○堅決否認涉
    有上開竊盜犯行，經查，證人甲○○係在失竊住處一樓樓梯間看到竊賊之側臉，
    該樓梯間光線不會很亮，當時距離嫌犯約有一公尺，並未面對面相看，所以對竊
    賊之臉型沒有看得很清楚，於指認當時，因認被告寅○○之樣子很類似其所見之
    竊賊，方予指認。又因被告寅○○曾帶同警方至證人甲○○家中指出偷竊路線，
    證人甲○○於指認時才敢確認被告寅○○為偷竊其住處之竊賊等情，業據證人甲○○於本院審理中證述明確，故證人甲○○雖於警詢中指認被告寅○○為竊取其
    住處之人，然其既未正面見到竊賊，且在昏暗之樓梯間，實難認其能明白指出竊
    賊之長相，尚難據其陳述，即認定被告寅○○涉犯本件竊盜犯行。此外，復查無
    其他確切據證明足證被告有何竊盜犯行，自不得科以被告寅○○竊盜罪責。本件
    既查無其他確切據證明被告有何上開併辦意旨所指犯行，因與本案已無裁判上一
    罪關係，且未經檢察官起訴，爰將該案退回檢察官另為妥適處理，附此敘明。
據上論結，應依刑事訴訟法第二百九十九條第一項前段、第三百條，刑法第二十八條
、第五十六條、第三百二十一條第一項第一、二、三、四款、第三百四十九條第二項
、第四十七條、第四十一條第一項，罰金罰鍰提高標準條例第二條，判決如主文。
本案經檢察官壬○○到庭執行職務。
中      華      民      國      九十三     年     三      月     三十   日
                                臺灣花蓮地方法院刑事第二庭
                                    審判長法官  林  碧  玲
                                    法      官  陳  世  博
                                    法      官  俞  秀  美
右正本證明與原本無異。
如對本判決不服，應於送達後十日內，向本院提出上訴狀。（應抄附繕本）告訴人或
被害人如對於本判決不服者，應具備理由請求檢察官上訴，其上訴期間之計算係以檢
察官收受判決正本之日期為準。
                                    法院書記官
中      華      民      國      九十三     年     三      月     三十一 日
附錄本判決論罪之法律條文：
刑法第三百二十一條第一款第二款第三款第四款：
犯竊盜罪而有左列情形之一者，處六月以上五年以下有期徒刑：
一、於夜間侵入住宅或有人居住之建築物、船艦或隱匿其內而犯之者。
二、毀越門扇、牆垣或其他安全設備而犯之者。
三、攜帶兇器而犯之者。
四、結夥三人以上而犯之者。
刑法第三百四十九條第二項：
搬運、寄藏、故買贓物或為牙保者，處五年以下有期徒刑、拘役或科或併科一千元以
下罰金。
  附表
 ┌─┬───┬──────┬───┬───┬─────────┬─────┐
 │編│時間（│            │      │      │                  │          │
 │號│九十二│地點（花蓮縣│被害人│行為人│行為方式          │竊得物品  │
 │  │年）  │）          │      │      │                  │          │
 ├─┼───┼──────┼───┼───┼─────────┼─────┤
 │一│六月間│玉里鎮南通十│庚○○│辰○○│十一時許由辰○○徒│洗衣機一台│
 │  │某日十│五號        │      │卯○○│手扳開窗戶之鋁條，│電視二台、│
 │  │一時許│            │      │      │自屋後浴室爬窗進入│音響一組、│
 │  │及十三│            │      │      │，再開門讓卯○○進│吸塵器一台│
 │  │時三十│            │      │      │入（侵入住宅部分未│割草機一台│
 │  │分許  │            │      │      │據告訴），先將所竊│電鑽一支、│
 │  │      │            │      │      │之物集一處後，於十│吊扇一組、│
 │  │      │            │      │      │三時三十分許，再次│收錄音機一│
 │  │      │            │      │      │進入該屋搬運所竊得│台、照明燈│
 │  │      │            │      │      │之物              │具十數箱、│
 │  │      │            │      │      │。                │燈泡一箱、│
 │  │      │            │      │      │                  │瓦斯調節器│
 │  │      │            │      │      │                  │一箱等物  │
 ├─┼───┼──────┼───┼───┼─────────┼─────┤
 │二│七月間│瑞穗鄉瑞穗村│丙○○│卯○○│由未○○以車號Ｈ三│行動電話  │
 │  │某日下│中正北路二四│      │寅○○│—七九四九號自小客│金飾      │
 │  │午十六│五號光易商號│      │未○○│車，搭載卯○○及潘│現金      │
 │  │時許  │兼住宅      │      │      │基福前往，因該屋後│          │
 │  │      │            │      │      │門未鎖，由未○○推│          │
 │  │      │            │      │      │門進入，卯○○隨後│          │
 │  │      │            │      │      │進入，（侵入住宅部│          │
 │  │      │            │      │      │分未據告訴）寅○○│          │
 │  │      │            │      │      │於屋外把風。      │          │
 ├─┼───┼──────┼───┼───┼─────────┼─────┤
 │三│八月十│瑞穗鄉○○路│巳○○│卯○○│由未○○爬至二樓由│電腦一台、│
 │  │三日凌│三段一七三號│      │未○○│廁所窗戶進入屋內，│冷氣一台、│
 │  │晨一時│住宅        │      │寅○○│再開門讓卯○○及潘│          │
 │  │許    │            │      │      │基福進入（侵入住宅│          │
 │  │      │            │      │      │部分未據告訴）    │          │
 ├─┼───┼──────┼───┼───┼─────────┼─────┤
 │四│六月十│萬榮鄉紅葉村│子○○│寅○○│由辰○○以油壓剪剪│十元硬幣一│
 │  │八日凌│十八之一號紅│      │辰○○│斷該屋窗戶鐵桿進入│萬多，零錢│
 │  │晨零時│葉小吃店    │      │丑○○│屋內，再開門讓潘基│一千元、香│
 │  │許    │            │      │      │福進入，丑○○在外│煙數條    │
 │  │      │            │      │      │把風。            │          │
 ├─┼───┼──────┼───┼───┼─────────┼─────┤
 │五│六月十│玉里鎮○○路│辛○○│辰○○│辰○○持螺絲起子至│鋁窗數條  │
 │  │七日日│三段一零五號│      │丁○○│興國路一零七號，因│          │
 │  │間十七│            │      │      │後門未鎖，遂自後門│          │
 │  │時許  │            │      │      │進入，然該屋為空屋│          │
 │  │      │            │      │      │，遂至三樓翻牆進入│          │
 │  │      │            │      │      │一零五號頂樓（侵入│          │
 │  │      │            │      │      │住宅部分未據告訴）│          │
 │  │      │            │      │      │，以螺絲起子破壞頂│          │
 │  │      │            │      │      │樓鋁門後，到一樓剝│          │
 │  │      │            │      │      │紗窗竊取鋁條，呂文│          │
 │  │      │            │      │      │達在外把風。      │          │
 ├─┼───┼──────┼───┼───┼─────────┼─────┤
 │六│六月十│玉里鎮○○路│午○○│辰○○│辰○○自興國路一零│洋酒十瓶、│
 │  │七日十│三段一零三號│      │丁○○│五號三樓頂樓，翻牆│銀幣一枚、│
 │  │七時許│            │      │      │進入一零三號頂樓，│現金二千二│
 │  │      │            │      │      │再以螺絲起子撬開窗│百五十元、│
 │  │      │            │      │      │戶進入行竊（侵入住│美鈔三十三│
 │  │      │            │      │      │宅部分未據告訴），│元、硬幣數│
 │  │      │            │      │      │丁○○則在外把風。│枚        │
 ├─┼───┼──────┼───┼───┼─────────┼─────┤
 │七│七月二│瑞穗鄉瑞北村│癸○○│辰○○│由丑○○持鐵剪破壞│長壽香煙十│
 │  │十六日│三十八之二十│      │丑○○│屋廁所之窗戶，先由│包        │
 │  │二十四│八號無店名之│      │      │辰○○爬窗進屋，再│          │
 │  │時許  │小吃店兼住宅│      │      │開門讓丑○○進入。│          │
 │  │      │            │      │      │（侵入住宅部分未據│          │
 │  │      │            │      │      │告訴）            │          │
 ├─┼───┼──────┼───┼───┼─────────┼─────┤
 │八│八月四│瑞穗鄉瑞良村│周佩君│辰○○│蘇文雄開車搭載劉英│大衛香煙二│
 │  │日十六│中正南路八百│      │丑○○│堂及辰○○前往，由│條、七星香│
 │  │時許  │號          │      │蘇文雄│丑○○持鐵剪破壞窗│煙一條、硬│
 │  │      │            │      │      │戶後進入屋內，再開│幣約一萬多│
 │  │      │            │      │      │門讓辰○○進入，蘇│          │
 │  │      │            │      │      │文雄則在外把風。  │          │
 ├─┼───┼──────┼───┼───┼─────────┼─────┤
 │九│八月十│瑞穗鄉瑞良村│林月雲│辰○○│辰○○爬牆至該屋二│開國紀念酒│
 │  │八日十│信義路九十九│戊○○│      │樓，利用該屋鐵門未│三瓶      │
 │  │三時許│號          │      │      │上鎖之機會，推門進│          │
 │  │      │            │      │      │入行竊（侵入住宅部│          │
 │  │      │            │      │      │分未據告訴）。    │          │
 ├─┼───┼──────┼───┼───┼─────────┼─────┤
 │十│八月二│瑞穗鄉瑞美村│乙○○│辰○○│因該屋窗戶未上鎖，│池上米二包│
 │  │十四日│國光北路七十│      │      │辰○○遂爬窗進入屋│抽水馬達一│
 │  │八時許│九號        │      │      │內行竊（侵入住宅部│個        │
 │  │      │            │      │      │份未據告訴）      │          │
 └─┴───┴──────┴───┴───┴─────────┴─────┘
